---
title: "Analisi sulle Olimpiadi"
author: "Edoardo Moro"
output: xaringan::moon_reader
lib_dir: libs

---

```{r setup, include=FALSE}
knitr::opts_chunk$set(echo = TRUE)

library(readxl)
library(ggplot2)

library(xaringan)

library(dplyr)

library(magrittr)




medaglie<-read.csv("C:/Users/edomo/Desktop/olympic_medals.csv")
host<-read.csv("C:/Users/edomo/Desktop/olympic_hosts.csv")
atletifull<-read.csv("C:/Users/edomo/Desktop/athlete_events.csv")

#chi ha vinto piu medaglie?
medaglienazioni=medaglie%>%
  group_by(country_3_letter_code) %>%
  summarise(count = n()) %>% 
  arrange(-count)%>%
  head(20)
plotmedaglienazioni=ggplot(medaglienazioni,aes(x =country_3_letter_code , y = count)) +
  geom_bar(stat="identity")



#sport piu popolari
sportpopolari=atletifull%>%
  group_by(Sport) %>%
  summarise(count = n()) %>% 
  arrange(-count)%>%
  head(8)
ggplot(sportpopolari,aes(x = Sport , y = count)) +
  geom_bar(stat="identity")

#chi ha hostato più olimpiadi?
tophosts=host%>%
  
  group_by(game_location) %>%
  summarise(count = n()) %>% 
  arrange(-count)%>%
  head(10)
ggplot(tophosts,aes(x =game_location , y = count)) +
  geom_bar(stat="identity")




#gareggiare in casa aiuta a vincere?
medaglieogniolimpiade=medaglie%>%
  group_by(country_3_letter_code,slug_game) %>%
  summarise(count = n()) %>%
  arrange(- count)
#andamento usa medaglie
medaglieogniolimpiadeusa=medaglieogniolimpiade%>%
  filter(country_3_letter_code == "USA")  %>% 
  head(8)

ggplot(medaglieogniolimpiadeusa, aes(x = slug_game, y = count)) +
  geom_point()   

#andamento ita medaglie
medaglieogniolimpiadeita=medaglieogniolimpiade%>%
  filter(country_3_letter_code == "ITA")  %>% 
  head(8)

ggplot(medaglieogniolimpiadeita, aes(x = slug_game, y = count)) +
  geom_point()   

#andamento GBR medaglie
medaglieogniolimpiadeGBR=medaglieogniolimpiade%>%
  filter(country_3_letter_code == "GBR")  %>% 
  head(8)

ggplot(medaglieogniolimpiadeGBR, aes(x = slug_game, y = count)) +
  geom_point()   
  
#top  sport italiani
topsportita=medaglie%>%
  filter(country_3_letter_code =="ITA")%>%
  group_by(discipline_title) %>%
  summarise(count = n()) %>% 
  arrange(-count)%>%
  head(8)
ggplot(topsportita,aes(x = discipline_title , y = count)) +
  geom_bar(stat="identity")
#top  sport usa
topsportusa=medaglie%>%
  filter(country_3_letter_code =="USA")%>%
  group_by(discipline_title) %>%
  summarise(count = n()) %>% 
  arrange(-count)%>%
  head(8)
ggplot(topsportusa,aes(x =discipline_title, y = count)) +
  geom_bar(stat="identity")
#età media maschile
età=atletifull[!is.na(atletifull$Age), ]
etàmediaM= età%>%
  filter(Sex=="M")
  
  
  ggplot(data =etàmediaM) +
    geom_boxplot(mapping = aes(y = Age) ) 
  
#età media femminile
  etàmediaF= età%>%
    filter(Sex=="F")
 
  
  ggplot(data =etàmediaF) +
    geom_boxplot(mapping = aes(y = Age) )

  
  
  #perchè alcuni partecipanti sono cosi vecchi?
  etàUP50= età%>%
    filter(Age > 50)%>%
    group_by(Sport) %>%
    summarise(count = n()) %>% 
    arrange(-count)%>%
    head(5)
  ggplot(etàUP50,aes(x = Sport , y = count)) +
    geom_bar(stat="identity")
  
    
  
    



```
##Cosa andiamo ad analizzare
Andremo ad analizzare diversi dataset riguardanti le olimpiadi.<br>
lo studio si concentra su:<br>
-Che nazione ha vinto più medaglie olimpiche<br>
-Qual'è lo sport più popolare delle olimpiadi<br>
-Qual'è lo sport dove gli italiani performano meglio<br>
-chi ha ospitato più olimpiadi<br>
-Gareggiare in casa aiuta a migliorare le performance<br>
-età media degli atleti maschili e femminili<br>
##Dataset utilizzati:
ho utilizzato principalmente 3 dataset:<br>
-Dataset sui vincitori delle medaglie olimpiche:<br>
questo dataset contiene tutti gli atleti che hanno vinto una medaglia olimpica,indicando nome sport e nazionalità<br>
-dataset sulle nazioni che hanno ospitato le olimpiadi<br>
entrambi i dataset reperibili al seguente link: https://www.kaggle.com/datasets/piterfm/olympic-games-medals-19862018 <br>
-dataset sugli atleti:
questo dataset contiene le informazioni sugli atleti che hanno partecipato alle olimpiadi, come età, sesso e nazionalità<br>
reperibile al seguente link:https://www.kaggle.com/datasets/heesoo37/120-years-of-olympic-history-athletes-and-results

---

##Chi ha vinto più medaglie?

```{r topmedaglie, fig.cap="", fig.align='center',echo=FALSE, warning=FALSE, message=FALSE}

plotmedaglienazioni

```
---
##Qual'è lo sport più popolare?

```{r topsport, fig.cap="top sport",out.width='70%', fig.align='center', echo=FALSE, warning=FALSE, message=FALSE}

ggplot(sportpopolari,aes(x =Sport , y = count)) +
  geom_bar(stat="identity")
```
---
##In quale sport gli italiani sono più bravi?
```{r topsportita, fig.cap="top sport ita",out.width='70%', fig.align='center', echo=FALSE, warning=FALSE, message=FALSE}

ggplot(topsportita,aes(x = discipline_title , y = count)) +
  geom_bar(stat="identity")
```
---
##Chi ha ospitato più olimpiadi?

```{r hostsum, fig.cap="hostsum", echo=FALSE,out.width='70%', fig.align='center', warning=FALSE, message=FALSE}
ggplot(tophosts,aes(x =game_location , y = count)) +
  geom_bar(stat="identity")
```
---
##Gareggiare in casa aiuta a vincere?
andiamo ora ad analizzare le performance a livello di medaglie di 3 nazioni ( USA, Italia e Inghilterra) per scoprire se effettivamente gareggiare in casa porta gli atleti ad avere risultati migliori
---
##USA
```{r usamedals, fig.cap="usamedals",out.width='70%', fig.align='center', echo=FALSE, warning=FALSE, message=FALSE}
ggplot(medaglieogniolimpiadeusa, aes(x = slug_game, y = count)) +
  geom_point() 

```

---
##Italia
```{r itamedals, fig.cap="itamedals",out.width='70%', fig.align='center', echo=FALSE, warning=FALSE, message=FALSE}
ggplot(medaglieogniolimpiadeita, aes(x = slug_game, y = count)) +
  geom_point()   

```
---
##Inghilterra
```{r GBRmedals, fig.cap="GBRmedals", out.width='70%', fig.align='center',echo=FALSE, warning=FALSE, message=FALSE}
ggplot(medaglieogniolimpiadeGBR, aes(x = slug_game, y = count)) +
  geom_point()   
```


---

##Età media maschile
```{r etàM, fig.cap="etàM", out.width='70%', fig.align='center',echo=FALSE, warning=FALSE, message=FALSE}
ggplot(data =etàmediaM) +
    geom_boxplot(mapping = aes(y = Age) ) 
```
---
##Età media femminile
```{r etàF, fig.cap="etàF",out.width='70%', fig.align='center', echo=FALSE, warning=FALSE, message=FALSE}
ggplot(data =etàmediaF) +
    geom_boxplot(mapping = aes(y = Age) ) 
```
---
##Perchè ci sono tanti outsider anche molto vecchi?
```{r età50, fig.cap="età up 50",out.width='70%', fig.align='center', echo=FALSE, warning=FALSE, message=FALSE}
 ggplot(etàUP50,aes(x = Sport , y = count)) +
    geom_bar(stat="identity")

```
---
##Outsider over-50
Dal grafico notiamo come praticamente tutti gli atleti sopra a 50 anni pratichino come disciplina le competizioni d'arte.<br>
le competizioni d'arte hanno debuttato alle Olimpiadi di Stoccolma del 1912, erano delle competizioni che comprendevano la pittura, scultura, architettura, letteratura e musica e sono andate avanti fino al 1948
---
##che risultati abbiamo ottenuto?
-La nazione che ha vinto più medaglie sono gli USA, l'Italia si piazza al settimo posto<br>
-Lo sport più popolare al mondo è l'atletica, seguita poi dalla ginnastica artistica e dal nuoto<br>
-Lo sport in cui gli Italiani sono più bravi è la scherma, seguita poi dall'atletica e dal canottaggio<br>
-La nazione che ha ospitato più olimpiadi sono gli USA, seguiti da Francia e Giappone<br>
-Gareggiare in casa aiuta a migliorare le performance degli atleti, infatti in tutti e 3 le nazioni prese in analisi quando si gareggia in casa si hanno prestazioni record o ben sopra alla media<br><br>

-L'età media degli atleti maschili è 25 anni mentre quella di quelli femminili è 23<br>

-La presenza di molti outsider nell'età è dovuta alla presenza dal 1912 al 1948 delle competizioni d'arte, dove potevano partecipare persone di qualsiasi età.<br>
Grazie per l'attenzione






